【裁判字號】    92,交訴,112
【裁判日期】    921229
【裁判案由】    公共危險等
【裁判全文】
臺灣高雄地方法院刑事判決                        九十二年度交訴字第一一二號
    公  訴  人  臺灣高雄地方法院檢察署檢察官
    被      告  丙○○
右列被告因公共危險等案件，經檢察官提起公訴（九十二年度偵字第七七七七號），
本院判決如左：
    主  文
丙○○因過失致人於死，累犯，處有期徒刑壹年。又服用酒類不能安全駕駛動力交通
工具而駕駛，累犯，處有期徒刑參月。又駕駛動力交通工具肇事，致人受傷而逃逸，
累犯，處有期徒刑拾月。應執行有期徒刑貳年。
    事  實
一、丙○○前於民國八十五年間因違反肅清煙毒條例案，經本院於八十五年四月十五
    日以八十五年度訴字第八三五號刑事判決，判處有期徒刑三年四月，再因竊盜及
    恐嚇取財案，經本院於八十五年五月十四日以八十五年度易字第三三四九號判處
    應執行有期徒刑一年一月，並皆分別確定在案。嗣經本院以八十六年度聲字第三
    十一號裁定上開罪行之應執行刑為四年十月。其入監服刑後即於八十七年十月十
    五日縮短刑期假釋出獄，嗣該假釋經撤銷，其乃於八十九年十二月八日再度入監
    ，並於九十一年十一月十四日因縮短刑期執行完畢出獄，詎其竟不知所警惕，而
    於九十二年四月四日十時許，在高雄縣大寮鄉某處飲用偉士比藥酒一瓶，顯已影
    響其駕駛汽車之控制力及注意力，並已達無法安全駕駛動力交通工具之程度後，
    仍駕駛牌照號碼為ＺＡ－二○二二號之自小客車一部，沿高雄縣鳳山市○○路自
    北向南方向行駛，並於該日十四時十分許，途經高鳳路與過碑路五十一巷巷口附
    近時，本應注意汽車行車速度在市區道路時速不得超過五十公里，且在設有快慢
    車道分隔線之慢車道上，市區時速不得超過三十公里，且應注意車前狀況，並隨
    時採取必要之安全措施，而依當時天候雖在下雨，但光線仍屬日間自然光，柏油
    路面雖溼潤但無缺陷，視距良好，亦無不能注意之情事，適有戊○○、葉礎榮二
    兄弟亦疏未注意在未劃設人行道之道路應靠邊行走，而未靠邊行走於高鳳路之慢
    車道上，詎丙○○竟因飲酒後呼氣酒精濃度之平均值已達每公升零點四八毫克（
    ０．４８ｍｇ／ｌ），駕駛能力變壞，已無法安全駕駛動力交通工具，且疏未注
    意車前狀況，並以時速六十至七十公里超速前進，致其所駕駛之自小客車未發現
    正在慢車道行走之戊○○、葉礎榮，而因煞避不及撞擊戊○○、葉礎榮，戊○○
    並因此受有骨盆破裂、腹部挫傷之傷害，而葉礎榮則因此撞擊而受有顱骨骨折、
    顱內出血等傷害，嗣經由附近民眾甲○○○報警處理，惟因救護人員遲未到場，
    丙○○乃先將傷勢較重之葉礎榮抬上其所駕駛之車輛後座欲送醫急救，並於途經
    高雄縣鳳山市○○路與飛機路口時，因見高雄市政府小港消防隊接獲通報正駕駛
    救護車趕赴上開車禍現場，乃將該救護車攔阻後並會同救護人員將葉礎榮抬上救
    護車，惟其竟基於肇事逃逸之犯意，未向救護人員表示車禍現場尚有受傷之戊○○等待救援，致救護人員誤認傷者只有葉礎榮一人而未趕往車禍現場救護戊○○
    ，嗣丙○○見救護車已駛離，卻未回到案發現場對戊○○採取必要之救護措施，
    反逕自駕駛該部自小客車逃離現場，並將該車駛至高雄小港國際機場停車場放置
    後，再搭乘計程車自行返家。嗣戊○○則經另一救護車送醫急救，至葉礎榮雖已
    先行送醫，嗣仍因顱內出血、頭部外傷傷重而不治死亡。嗣警方乃依丙○○停放
    於高雄小港國際機場停車場之上開疑似肇事車輛循線於同日十六時五十五分許查
    獲丙○○，並對其實施酒精濃度測試，始查悉上情。
二、案經葉礎榮之母丁○○、戊○○訴由高雄縣警察局鳳山分局報請及臺灣高雄地方
    法院檢察署檢察官相驗後主動簽分偵查起訴。
    理  由
一、訊據被告丙○○固坦承上開過失傷害及過失致人於死、酒後駕車之犯行，惟矢口
    否認有何肇事逃逸之犯行，並辯稱當日其係駕車自北向南方向行駛於高雄縣鳳山
    市○○路之內側快車道上，而被害人葉礎榮、戊○○則係欲自西向東穿越高鳳路
    ，其始煞避不及撞擊兩人，又其如欲肇事逃逸，自可於案發後隨即駕車離去，何
    須再將葉礎榮抬上車送醫急救後始肇事逃逸，而其之所以未跟隨救護車至醫院，
    係因其身上髒污，而案發現場尚有其他人可照顧傷者戊○○，故其始設想先回家
    更換衣服後再至醫院，詎其所駕駛之自小客車之引擎竟因系爭車禍事故而冒煙故
    障，而其身上又無攜帶任何金錢，不得已乃將車輛先行駛至最近之高雄小港國際
    機場停車場停放，並搭乘計程車回家，其並無肇事逃逸之犯意等語。惟查：
  (一)被告自承其於案發當日系爭車禍事故發生前，原係自北向南行駛於高雄縣鳳山市
    ○○路上，並欲右轉高雄縣鳳山市○○路回其位於高雄市○鎮區○○路之住處，
    而該車禍事故之發生處乃係位於高雄縣鳳山市○○路與過埤路、中安路二路路口
    間，並靠近過埤路五十一巷等語（此可參本院卷第一一九頁、第一二二頁），再
    參以卷附之高雄縣市地圖（參本院卷第一二七頁），過埤路與中安路間之距離並
    不長，加以被告復於警訊中自承其於案發當時之時速為六十至七十公里（參警卷
    第五頁），是被告若以該時速通過高鳳路與過埤路之交叉路口後，將立即到達中
    安路路口，故被告若欲在高鳳路與中安路路口右轉中安路，則其合理之行駛路徑
    應係在通過過埤路與高鳳路之交叉路口後，即開始漸向道路右側行駛於外線快車
    道，並靠近慢車道或直接行駛於慢車道上，應不可能仍行駛於高鳳路之內線快車
    道上；再被告復陳稱案發前因有連結大貨車上停放於高鳳路之路邊，是其視線即
    遭擋住，以致於無法看見葉礎榮、戊○○自大貨車前方通行並穿越高鳳路行走，
    惟再參酌警方所製作之道路事故現場圖（參警卷第二十五頁所示），該高鳳路係
    劃有內、外側快車道及一條慢車道之道路，而被告既稱其係行駛於內側快車道上
    ，而該貨車復係停放於路旁，是縱戊○○、葉礎榮確自大貨車前方走出並欲穿越
    高鳳路，則渠等在行至高鳳路外側快車道路時，被告當可察覺，並無遭大貨車擋
    住視線之可能，惟被告卻辯稱其並無法看戊○○、葉礎榮二人，故綜合上情，可
    認被告於案發時，應非行駛於高鳳路之內側快車道上。又參以上開事故現場圖所
    示，被告所駕駛車輛之後照鏡係分別散落於高鳳路北側之慢車道及南側之內線快
    車道上，故酌以被告係自北向南行駛於高鳳路之方向，則可知落於慢車道上之後
    照鏡應為該車禍事故發生時系爭車輛最先損壞脫落之物品。準此而論，可證被告
    於案發時，應係行駛於高雄縣鳳山市○○路之慢車道上一節為真實。是告訴人戊○○於警訊中所指稱其與葉礎榮於案發前係行走在慢車道上，並突然遭被告所駕
    車輛撞擊等語（參警卷第八頁正、反面），確為真實。職是，被告辯稱其係行駛
    於高鳳路內側快車道上，而不慎撞擊欲穿越高鳳路之戊○○、葉礎榮二人部分，
    即不足採信。
  (二)再查，被害人戊○○、葉礎榮確因遭被告所駕車撞擊，而當場分別受有骨盆破裂
    、腹部挫傷之傷害，及顱骨骨折、顱內出血等傷害，嗣葉礎榮雖已先行送醫，仍
    因顱內出血、頭部外傷傷重而不治死亡等情，為被告所不爭執，並有臺灣高雄地
    方法院檢察署相驗屍體證明書、鑑定驗斷書等資料各一份附九十二年度相字第五
    三九號案卷可參，堪信為真實。
  (三)按汽車行駛時，行車速度在市區道路時速不得超過五十公里，且在設有快慢車道
    分隔線之慢車道上，市區時速不得超過三十公里，且應注意車前狀況，並隨時採
    取必要之安全措施，此為道路交通安全規則第九十三條第一項第一款前段、第二
    款前段、第九十四條第三項所明定。故查，被告在系爭劃有快慢車道分隔線之慢
    車道上行駛，本應注意其時速不得超過三十公里，且應隨時注意車前狀況，保持
    可以隨時煞停之距離，而依當時天候雖在下雨，但光線仍屬日間自然光，柏油路
    面雖溼潤但無缺陷，視距良好，亦無不能注意之情事，惟其竟疏未注意，並以時
    速六十至七十公里之速度超速前進，致其所駕駛之自小客車因煞避不及而撞擊正
    於該慢車道內但未靠邊行走之戊○○、葉礎榮，戊○○並因此分別受有骨盆破裂
    、腹部挫傷之傷害，而葉礎榮亦因此撞擊而受有顱骨骨折、顱內出血等傷害，嗣
    葉礎榮雖已先行送醫，仍因顱內出血、頭部外傷傷重而不治死亡，已如上述，足
    認被告之駕駛行為確有過失，並與被害人葉礎榮之死亡及告訴人戊○○所受之傷
    害間，有直接因果關係；至戊○○、葉礎榮二兄弟雖未靠邊行走於高鳳路之慢車
    道上，二人之行為對於該車禍之發生，亦與有過失，然仍不能因此排除被告上開
    之過失，臺灣省高屏澎區車輛行車事故鑑定委員會亦同此認定，此並有委員會九
    十二年五月二十三日高屏澎鑑字第九二一○五四號函附偵卷第十六頁可參。準此
    ，被告該部分過失致人於死及過失傷害之犯行，事證明確，犯行堪以論科。
  (四)復查，被告在系爭車禍事故發生後，因救護車遲未到達現場，是乃先將傷勢較重
    之葉礎榮抬上其所駕駛之自小客車送醫急救一節，業據證人即案發後報案民眾甲○○○於本院審理中證述無誤（參本院卷第四十三頁），嗣被告於攔阻救護車後
    ，並將葉礎榮抬上救護車，縱其未跟隨救護車至醫院，然其既已將葉礎榮抬上救
    護車，已可確保葉礎榮當可由救護車送醫而受有妥適之醫療照護，故就被害人葉
    礎榮部分，被告自無肇事逃逸之故意與事實，應堪認定。惟其既知尚有受傷之戊○○留在現場，且其並未報案通知救護車，亦不知相關救護單位因接獲甲○○○
    之報案後，除派出已載葉礎榮離去之救護車輛外，有否另派其他救護車輛至案發
    現場救助戊○○，卻不向前來救助之救護人員表示另有傷者於案發現場，請求折
    返車禍現場再救護戊○○，而任由該救護車離去，足見被告對因其肇事而受傷之
    戊○○，顯係基於肇事逃逸之故意，而不為必要之救護措施。再被告雖辯稱其身
    上並無金錢，且因衣服髒污，故欲先回住處，惟因其所駕車輛因該車禍事故發生
    故障，而在其將葉礎榮抬上救護車後欲重新啟動時，引擎部分發生冒煙之情形，
    故其乃先將車輛停放在高雄小港國際機場之停車場後，再搭乘計程車回家云云。
    然查，被告既欲先回家更換衣物，其自可先以免費之急難救助電話如「一一○」
    通知相關單位，催促救護人員立即至案發現場救護戊○○，惟其竟未報案或呼叫
    救護車，卻先行逕自駕車離去，嗣並搭計程車返家，實有悖常情；再被告之車輛
    既有臨時故障之情形，縱其所行駛之道路上並無可供臨時停車之場地，為免發生
    危險，其仍可暫時停放於路邊，等待救援，並不需強將車輛駕駛至距其所稱車輛
    發生故障地點尚有一段相當距離之小港國際機場停車場內停放，此亦顯不合理，
    且亦足生可疑其係故意使車輛遠離案發現場，並使人誤認該車並未在肇事現場而
    非肇事車輛。又被告將車輛停放在小港國際機場之停車場後，亦明知機場皆有警
    察，若其仍欲先搭乘計程車回家後再處理系爭事故之善後事宜，自可先向相關警
    察人員通報，使戊○○得到必要之援助，然其卻仍不為處理，顯置傷者戊○○於
    不顧。又查，本件係因高雄小港國際機場航空警察局高雄分局警備隊警員許文勝
    與其他警員於案發當日值服稽查勤務時，於國際機場國際線停車場內壹號入口附
    近發現系爭車輛嚴重受損，且受損之左前車頭及左擋風玻璃部位黏有疑似血液及
    毛髮，經其深入追查其車籍資料，始於當日十四時五十五分許，聯絡到車主何碧
    連，伊並表示車輛係由其子丙○○所駕駛，嗣於當日十五時六分始聯絡到丙○○
    ，其並至十五時四十分到達停車場一節，有該許文勝警員所製作之報告書、電話
    通聯紀錄、系爭自小客車之車籍資料表各一份附本院卷第六十頁、第六十二頁、
    第六十三頁可參，而被告復於警訊中陳稱其係在接獲航警局第二通電話後，才向
    警方報案（參警卷第四頁背面），是可認被告在返家後，並未報案前往救護受傷
    之戊○○，直至其所駕之車輛已經警查獲，始報警處理並至停車場接受警方調查
    。至被告嗣於本院調查時改稱其母親係先報警後，其才接獲航警局的電話一節，
    其始終未能就此部分提出證明，且其於警訊中亦係先同此之陳述（參警卷第四頁
    ），然經警方再予詳問下，其始說明因緊張才說先報警後才接獲警方電話，嗣旋
    即向警方明確陳稱係在接獲航警局第二通電話後，才向警方報案等語，足認被告
    該部分所辯，顯係事後卸責之詞，不足採信。從而，被告自與救護車相遇後直至
    警方查獲肇事車輛與其聯絡止，並無不能救助戊○○之情形，其卻故佈疑陣，將
    車輛停放於小港機車之停車場內，再搭乘計程車返家，故不為必要之救助行為。
    又按刑法第一百八十五條之四之肇事致人死傷逃逸罪，乃為加強救護，減少被害
    人之死傷，促使駕駛人於肇事後能對被害人即時救護，是該罪之成立祇以行為人
    有駕駛動力交通工具肇事，致人死傷而逃逸之事實為已足，不以被害人是否因之
    成為無自救能力人或有無其他人可代為救助為必要，是被告雖辯稱案發現場仍有
    其他路人及報案者可照顧傷者戊○○，然該等人並無救助戊○○之義務，被告並
    不能以此作為藉口，規避救助戊○○之責任。綜上所述，被告駕駛交通工具而肇
    事，致戊○○受傷而逃逸之犯行，堪以認定。
  (五)末查，被告既不否認其確於案發當日十時許獨自飲用一瓶偉士比藥酒後，即駕駛
    系爭自小客車行駛於高雄縣鳳山市○○路上，欲返回位於高雄市○鎮區○○路之
    住處，並於案發地點發生系爭車禍事故，顯見其確有酒後駕車之情形，再警方並
    於被告到案後，於同日十六時五十五分許於高雄縣警察局交通隊實施酒精濃度之
    呼氣測試，該檢測值高達每公升零點二三毫克（○．二三ｍｇ／ｌ），此有該酒
    精濃度呼試報表一份附警卷第十一頁可參，且為被告所不爭執。再按血液中酒精
    排除（代謝）率每小時１０至４０ｍｇ／ｄｌ，平均速率為２０ｍｇ／ｄｌ／Ｈ
    Ｒ，至呼氣酒精濃度則係０．２５ｍｇ／ｌ×２００＝血液酒精度５０ｍｇ／ｌ
    ，此可參法務部法醫研究所法醫師石台平所著之交通事故之法醫實務一文（附本
    院卷第二十九頁），是被告於十六時五十五分許之呼氣酒精濃度既為０．２３ｍ
    ｇ／ｌ，血液酒精濃度則為０．２３×２００＝４６ｍｇ／ｄｌ，故依上開代謝
    率予以換算，被告於案發當日事故發生時即九十二年四月十四日十四時十分許之
    呼氣酒精濃度之平均值即為０．４８ｍｇ／ｌ（詳細計算式可參警卷第十二頁）
    。又按按刑法第一百八十五條之三所謂之「不能安全駕駛」，係抽象危險犯，並
    不以發生具體危險為必要。而依醫學實驗證明所得經驗法則，對於吐氣酒精濃度
    達每公升０．二五毫克（ＭＧ／Ｌ）以上時，將使駕駛人產生複雜之技巧障礙、
    駕駛能力變壞之行為表現，肇事比率比一般未飲酒時高出二倍，而吐氣酒精濃度
    達每公升零點五毫克以上時，將使駕駛人產生平衡感與判斷力障礙升高，肇事比
    率比一般未飲酒時高出十倍，甚而如吐氣酒精濃度達每公升零點七五毫克時，駕
    駛人將產生明顯酒醉、步履蹣跚之行為狀態，其肇事比率比一般高二十五倍，達
    吐氣酒精濃度達每公升一毫克時，將造成中度中毒，有步態不穩、噁心、嘔吐、
    精神混惑不清狀態（參見蔡志中著，對飲酒不能安全駕駛之執法研究，司法院第
    四十六期業務研究會講義）。經查，本件被告於發時之酒精濃度經換算後之平均
    值既已高達０．４８ｍｇ／ｌ，依據上開研究報告有關駕駛人酒後駕車行為表現
    之結論，足認被告確因飲酒已至駕駛技巧障礙，視覺及行為反應能力減低，而達
    不能安全駕駛動力交通工具之程度無疑，且被告亦確因此發生系爭交通事故，益
    證被告飲用酒類後，已因駕駛能力減弱而達不能安全駕駛之程度。事證明確，被
    告服用酒類，不能安全駕駛動力交通工具之犯行亦堪認定。
二、核被告因系爭車禍事故，致葉礎榮因傷重而不治身亡及戊○○因此受有傷害部分
    ，係犯刑法第二百七十六條第一項之過失致人於死罪及同法第二百八十四條第一
    項之過失傷害罪。再被告因系爭事故致戊○○受有傷害後，卻不為必要之救助而
    逃逸部分所為，係犯同法第一百八十五條之四之肇事逃逸罪。至被告於飲酒後其
    酒精呼氣平均值已達０．４８ｍｇ／ｌ，顯已無法安全駕駛卻仍駕駛系爭車輛部
    分，則係犯同法第一百八十五條之三之服用酒類，不能安全駕駛動力交通工具罪
    。被告以一過失駕駛行為，同時致葉礎榮死亡及戊○○受有傷害，觸犯構成要件
    不相同之罪名，為想像競合犯，應從一重論以過失致人於死罪。被告所犯上開三
    罪間，犯意各別，行為不同，應分論併罰。被告前於八十五年間因違反肅清煙毒
    條例案，經本院於八十五年四月十五日以八十五年度訴字第八三五號刑事判決，
    判處有期徒刑三年四月，再因竊盜及恐嚇取財案，經本院於八十五年五月十四日
    以八十五年度易字第三三四九號刑事判決判處應執行有期徒刑一年一月，並皆分
    別確定在案。嗣經本院以八十六年度聲字第三十一號裁定上開罪行之應執行刑為
    四年十月。其入監服刑後即於八十七年十月十五日縮短刑期假釋出獄，嗣該假釋
    經撤銷，其乃於八十九年十二月八日再度入監，並於九十一年十一月十四日因縮
    短刑期執行完畢出獄，詎其於前開徒刑執行完畢後五年內，竟再犯本件有期徒刑
    以上之罪，為累犯，均應依刑法第四十七條之規定，加重其刑。又被告因酒醉駕
    車而致人死傷部分，應依道路交通處罰條例第八十六條第一項規定，加重其刑。
    被告過失致人於死及傷害之犯行部分，同時有二種以上刑之加重事由，應遞加之
    。爰審酌被告酒後駕車在道路上行駛，既漠視自己安危，更枉顧公眾行之安全，
    於酒後呼氣酒精濃度平均值已達每公升零點四八毫克，已處於不能安全駕駛動力
    交通工具之情形下，猶駕駛自小客車，並因此致葉礎榮死亡，而戊○○亦因此受
    有傷害，更於肇事後逃離現場，置受傷之被害人戊○○於不顧，惡性非輕，然念
    其事後已賠償被害人之損失，而與被害人達成和解，有調解書一紙附本院卷第四
    十八頁可憑，已深切表達悔過之意，及被害人所受傷勢與其他一切情狀，分別量
    處如主文所示之刑，以資懲儆。並定其應執行刑。
三、至公訴人原起訴雖認為被告係基於概括之犯意，於事故發生後，先假借要送葉礎
    榮送醫，實際係要藉機逃逸，因此將傷者戊○○獨自留於案發現場，嗣將葉礎榮
    抬上救護車後，未告知救護人員現場尚有傷者戊○○等待救援，且佯向救護人員
    稱其將跟隨救護車至醫院，嗣卻逕自駕駛該自小客車離去，並將該車輛停放於高
    雄小港國際機場，故認被告對葉礎榮、戊○○二人，均涉犯肇事逃逸罪嫌，其間
    並有連續犯之關係。惟被告於案發後若欲肇事逃逸，理應將戊○○、葉礎榮二人
    一併帶離現場棄置，或置二人在現場不顧而逕自逃離現場，始合常情，況被告於
    載送葉礎榮送醫時，應不知會與前來救援之救護車輛相遇，而得以將葉礎榮抬上
    救護車，以脫免其對該葉礎榮之責任，是其辯稱其係因久侯救護車未果，始將傷
    勢較重之葉礎榮以其所駕駛之系爭車輛送醫急救，並無肇事逃逸之意圖部分，即
    屬可信；再被告既已將葉礎榮抬上救護車，則其對於葉礎榮已盡救助之責，而得
    減少葉礎榮之死傷危險，縱其未立即跟隨救護車至醫院，亦與肇事逃逸犯行無關
    ，是被告就葉礎榮部分應無構成肇事逃逸之罪責，嗣公訴人亦於本院調查中減縮
    該部分犯罪事實，僅就被告不為救助戊○○部分論以肇事逃逸罪責（參本院卷第
    一二二頁、第一二三頁），並於本院審理中僅就戊○○部分據以論告（參本院卷
    第一六七頁），故關於被告就葉礎榮部分是否亦涉肇事逃免逸罪行部分，本院即
    無庸再予論究，併此敘明。
據上論斷，應依刑事訴訟法第二百九十九條第一項前段，刑法第二百七十六條第一項
、第二百八十四條第一項、第一百八十五條之三、第一百八十五條之四、第五十五條
、第五十一條第五款、第四十七條，道路交通處罰條例第八十六條第一項，罰金罰鍰
提高標準條例第一條前段之規定，判決如主文。
本案經檢察官乙○○到庭執行職務。
中      華      民      國      九十二      年    十二  月    二十九    日
                                  臺灣高雄地方法院交通法庭
                                      審判長法  官    莊崑山
                                            法  官    黃宣撫
                                            法  官    林靜梅
右正本證明與原本無異。
如不服本判決，應於判決送達後十日內，向本院提出上訴狀。
                                            書記官    洪生輝
中    華    民    國      九十三      年      一      月      二       日
附錄本判決論罪科刑之法條：
刑法第二百七十六條
因過失致人於死者，處二年以下有期徒刑、拘役或二千元以下罰金。
從事業務之人，因業務上之過失犯前項之罪者，處五年以下有期徒刑或拘役，得併科
三千元以下罰金。
刑法第二百八十四條
因過失傷害人者，處六月以下有期徒刑、拘役或五百元以下罰金，致重傷者，處一年
以下有期徒刑、拘役或五百元以下罰金。
從事業務之人，因業務上之過失傷害人者，處一年以下有期徒刑、拘役或一千元以下
罰金，致重傷者，處三年以下有期徒刑、拘役或二千元以下罰金。
刑法第一百八十五條之三
服用毒品、麻醉藥品、酒類或其他相類之物，不能安全駕駛動力交通工具
而駕駛者，處一年以下有期徒刑、拘役或三萬元以下罰金。
刑法第一百八十五條之四
駕駛動力交通工具肇事，致人死傷而逃逸者，處六月以上五年以下有期徒刑。


司法院資訊處製作；財團法人民間司法改革基金會備份。
